臺灣板橋地方法院刑事判決　　　　　　　　　　　　　　九十一年度易緝字第八號
　　公　訴　人　臺灣板橋地方法院檢察署檢察官
　　被　　　告　甲○○
右列被告因違反毒品危害防制條例案件，經檢察官提起公訴（八十九年度毒偵字第二
六０五號），本院判決如左：
    主  文
甲○○施用第二級毒品，累犯，處有期徒刑柒月。扣案湯匙壹支上之第二級毒品安非
他命殘渣（量微無法秤重）沒收銷燬；扣案之湯匙壹支沒收。
    事  實
一、甲○○於民國（下同）八十五年間，因違反麻醉藥品管理條例案件，經本院判處
    有期徒刑五月確定，甫於八十六年七月十四日以易科罰執行完畢，復於八十六年
    至八十七年間，因施用第二級毒品安非他命案件，經依本院八十七年度毒聲字第
    四八四號裁定送觀察、勒戒，認無繼續施用毒品傾向，由本院於同年九月十八日
    以八十六年度易字第八０一八號為免刑判決（嗣於同年十月二十六日確定），同
    年間，再犯施用第二級毒品安非他命案件，經依本院八十七年度毒聲字第二八六
    三號裁定送觀察、勒戒後，認有繼續施用毒品傾向，復依本院八十七年度毒聲字
    第四０三四號裁定送入戒治處所施以強戒治，迄八十八年間，因執行強制戒治具
    有成效，乃依本院八十八年度毒聲字第二九二三號裁定，停止強制戒治所餘戒治
    期間付保護管束，其保護管束期滿未經撤銷，臺灣板橋地方法院檢察署檢察官即
    於八十九年一月十四日以八十九年度戒毒偵字第二五號為不起訴處分確定，詎猶
    不知悛悔，復於八十九年三月十七日晚間十一時三十分許向前回溯九十六小時內
    之某時點（扣除同日下午五時三十分至同日晚間十一時三十分之時間），在不詳
    地點，以湯匙持第二級毒品安非他命加熱燒烤再吸食所產生煙霧之方式，施用第
    二級毒品安非他命一次，嗣於八十九年三月七日下午五時三十分許，為警在其臺
    北縣中和市○○路九三巷四二號二樓住處內查獲，並扣得其所有供其施用第二級
    毒品安非他命所用之湯匙一支（殘留有第二級毒品安非他命殘渣─量微無法秤重
    ），甲○○三犯施用第二級毒品安非他命案件，經警移送由臺灣板橋地方法院檢
    察署檢察官偵辦後，乃經該署偵察官依本院八十九年度毒聲字第三０一五號裁定
    送入戒治處所施以強制戒治，現仍於臺灣桃園龍潭女子監獄執行強制治戒中。
二、案經臺北縣政府警察局海山分局報請臺灣板橋地方法院檢察署檢察官偵查起訴。
    理  由
一、訊據被告甲○○矢口否認有施用第二級毒品安非他命犯行，辯稱：伊自八十八年
    間離開戒治處所，即未再吸食安非他命云云。惟查：第二級毒品安非他命經吸食
    入人體後，其代謝之平均可檢出時限約為九十六小時，此為本院職務上已知悉之
    事項，本案被告為警查獲後，於八十九年三月十七日晚間十一時三十分許所採集
    之尿液檢體，經先後送請臺北縣政府衛生局及法務部調查局鑑驗結果，均呈安非
    他命類陽性反應，有臺北縣政府衛生局八十九年四月六日北縣衛六字第一六七三
    六號尿液煙毒檢驗成績書及法務部調查局八十九年七月二十五日（八九）陸（一
    ）字第八九０五二四八四號檢驗通知書各一份附卷可稽，足徵被告於上開採集尿
    液檢體時起向前回溯九十六小時內（須扣除自扣除同日下午五時三十分為警逮捕
    時起迄同日晚間十一時三十分警方採集其尿液檢體時止之不可能施用安非他命時
    間）之某時點曾施用第二級毒品安非他命，否則其尿液檢體中殊無檢驗出呈安非
    他命陽性反應之可能，況扣案之湯匙一支，係警方查獲被告時，自被告住處內查
    扣者，有搜索扣押證明筆錄一份在卷足憑，且該湯匙上亦殘留有第二級毒品安非
    他命，亦有法務部調查局八十九年八月三日（八九）陸（一）字第八九０五二四
    七六號檢驗通知書一份附卷可查，被告為警查獲時既仍持有含有第二級毒品安非
    他命殘渣之湯匙，此益徵被告確有施用第二級毒品安非他命行為，是本件自堪認
    被告於八十九年三月十七日晚間十一時三十分許向前回溯九十六小時內（扣除上
    述不可能施用安非他命時間）之某時點確有施用第二級毒品安非他命之行為，其
    前開辯解，顯屬事後圖卸推托之詞，要無足採。次查被告先前如事實欄所載，於
    八十六年至八十七年間，因施用第二級毒品安非他命案件，經依本院八十七年度
    毒聲字第四八四號裁定送觀察、勒戒，認無繼續施用毒品傾向，由本院於同年九
    月十八日以八十六年度易字第八０一八號為免刑判決（嗣於同年十月二十六日確
    定），同年間，再犯施用第二級毒品安非他命案件，經依本院八十七年度毒聲字
    第二八六三號裁定送觀察、勒戒後，認有繼續施用毒品傾向，復依本院八十七年
    度毒聲字第四０三四號裁定送入戒治處所施以強戒治，迄八十八年間，因執行強
    制戒治具有成效，乃依本院八十八年度毒聲字第二九二三號裁定，停止強制戒治
    所餘戒治期間付保護管束，其保護管束期滿未經撤銷，臺灣板橋地方法院檢察署
    檢察官即於八十九年一月十四日以八十九年度戒毒偵字第二五號為不起訴處分確
    定，詎又於八十九年三月十七日晚間十一時三十分許向前回溯九十六小時內之某
    時點（須扣除同日下午五時三十分至同日晚間十一時三十分之時間），在不詳地
    點，以湯匙持第二級毒品安非他命加熱燒烤再吸食所產生煙霧之方式，施用第二
    級毒品安非他命一次，經警查獲後，乃由臺灣板橋地方法院檢察署檢察官依本院
    八十九年度毒聲字第三０一五號裁定送入戒治處所施以強制戒治等節，有本院八
    十六年度易字第八０一八號刑事判決書、本院八十九年度毒聲字第三０一五號刑
    事裁定、臺灣高等法院檢察署刑案紀錄簡覆表、臺灣高等法院被告全國前案紀錄
    表、臺灣板橋地方法院檢察署刑案資料查註紀錄表、各一份在卷足憑，被告三犯
    施用第二級毒品罪，與毒品危害防制條例第二十條第三項前段之規定相符，殆無
    疑問。綜上所述，本件事證已臻明確，被告犯行洵堪認定。
二、查安非他命為毒品危害防制條例第二條第一項第二款明定之第二級毒品，核被告
    所為，係犯同條例第十條第二項之施用第二級毒品罪；其施用前、後持有第二級
    毒品安非他命之低度行為，應為其施用之高度行為所吸收，不另論罪。查被告曾
    於八十五年間，因違反麻醉藥品管理條例案件，經本院判處有期徒刑五月確定，
    甫於八十六年七月十四日執行完畢，有臺灣高等法院檢察署刑案紀錄簡覆表一份
    附卷足憑，其於五年內再犯本案有期徒刑以上之罪，為累犯，應依刑法第四十七
    條規定加重其刑。爰審酌被告前經多次觀察、勒戒、強制戒治，仍未戒斷其施用
    毒品之惡習，並參酌其犯罪之動機、目的、手段、所生戕害其身心情形及犯罪後
    猶飾詞狡辯態度不佳等一切情狀，量處如主文所示之刑，以資懲儆。
三、扣案湯匙上之殘留物，係第二級毒品安非他命（量微無法秤重），有法務部調查
    局八十九年八月三日（八九）陸（一）字第八九０五二四七六號檢驗通知書一份
    在卷足憑，其屬本案查獲之毒品，殆無疑問，爰依毒品危害防制條例第十八條第
    一項前段規定沒收銷燬之；又扣案之湯匙一支，係警方查獲被告時，自被告住處
    內查扣者，有搜索扣押證明筆錄一份附卷可稽，且該湯匙上亦殘留有第二級毒品
    安非他命，亦已如上述，從而，自堪認該湯匙係被告所有供其施用第二級毒品安
    非他命所用之物，爰依刑法第三十八條第一項第二款規定宣告沒收。
四、併辨意旨（臺灣板橋地方法院檢察署九十一年度毒偵字第二二０號）另以：被告
    自八十九年三月間起至九十年十二月二十日止，在其上開住處內等地，連續施用
    第二級毒品安非他命多次，嗣於同年十二月二十一日上午十一時許，在臺北縣中
    和市○○路二二二巷八弄二號四樓為警查獲，因認被告亦涉有此部分施用第二級
    毒品罪嫌云云。惟查：併辦意旨認被告自八十九年三月間起至九十年十二月二十
    日止，有連續多次施用第二級毒品犯行，無非以被告於偵查中複訊時之自白及被
    告為警查獲時扣得第二級毒品安非他命二小包（毛重０‧０一公克）、吸食器一
    組、吸管一支、玻璃球二個為據，惟依被告於上開併辦案件中先後供述之內容觀
    之，其於警訊時僅供稱：「第一次吸食是在民國八十五年四月份。最後一次是在
    民國九十年十二月二十日二十三時許在被查獲地」等語（參見上開併辦偵查卷第
    八頁背面），偵查初訊時更明確供稱：「‧‧‧八十八年五月間出勒戒所後到昨
    天，只有本月（即九十年十二月）十九、二十連續兩天有施用」等語（參見同上
    併辦偵查卷第十五頁背面），則其於該案偵查複訊時突改稱自八十九年三月間起
    陸續施用第二級毒品安非他命迄為警查獲止云云，是否確與事實相符，即非無疑
    ，再參諸被告嗣於本院審理時除矢口否認本案之施用第二級毒品安非他命犯行外
    ，復堅陳其僅於九十年十二月中旬至同年月二十一日有施用第二級毒品安非他命
    行為，上開偵查複訊時所為供述與實情不符等語（參見本院審理筆錄第二頁、第
    三頁），而依前開警方扣得第二級毒品安非他命、吸食器、吸管、玻璃球又無從
    推論被告自八十九年三月間起即陸續有施用第二級毒品安非他命之行為，自難驟
    認被告於上開併辦案件所涉之施用第二級毒品安非他命犯行，與被告所涉之本案
    施用第二級毒品安非他命犯行，確具有「時間緊接」及「基於概括犯意反覆而為
    」之連續犯關係，從而，自亦無從遽認併辦部分與本案具有何等裁判上一罪關係
    ，其既非起訴效力所及，本院乃無從併予審判，應退由檢察官另行偵查，附此敘
    明。
據上論斷，應依刑事訴訟法第二百九十九條第一項前段，毒品危害防制條例第十條第
二項、第十八條第一項前段，刑法十一條前段、第四十七條、第三十八條第一項第二
款，判決如主文。
本案經檢察官李傳侯到庭執行職務
中      華      民      國      九十一      年     二     月    二十七  日
                                        臺灣板橋地方法院刑事第二庭
                                            法  官  王  屏  夏
右正本證明與原本無異。
如不服本判決，應於判決送達後十日內向本院提出上訴狀。
                        書記官  楊  璧  華
中      華      民      國      九十一      年     二     月    二十七  日
附錄本案論罪科刑法條全文：
毒品危害防制條例第十條：
施用第一級毒品者，處六月以上五年以下有期徒刑。
施用第二級毒品者，處三年以下有期徒刑。
